【裁判字號】    92,上易,259
【裁判日期】    920331
【裁判案由】    傷害
【裁判全文】
臺灣高等法院高雄分院刑事判決                    九十二年度上易字第二五九號
    上  訴  人
    即  被  告  乙○○
右上訴人因傷害案件，不服臺灣屏東地方法院九十一年度易字第一二九五號中華民國
九十一年十二月二十五日第一審判決（起訴案號：臺灣高雄地方法院檢察署九十一年
度偵字第五一六一號），提起上訴，本院判決如左：
    主  文
上訴駁回。
    事  實
一、乙○○曾於民國八十六年間因傷害案件，經臺灣高雄地方法院以八十六年易字第
    第七三五八號判決判處拘役五十日確定，並於八十七年四月十四日易科罰金執行
    完畢（不構成累犯），竟不知悔改，前因損壞甲○○工作地點之魚塭水車開關細
    故，而於九十一年四月二日晚上八時三十分許，在屏東縣九如鄉九如橋北邊橋下
    ，與甲○○發生爭執，並進而基於傷害他人身體之犯意，持不知何人所有之西瓜
    刀一把追砍甲○○，致甲○○因此受有左手第二至第四指撕裂傷及左手第四指、
    中指骨折等傷害。
二、案經甲○○訴由屏東縣警察局里港分局報請臺灣屏東地方法院檢察署檢察官偵查
    起訴。
    理  由
一、上訴人即被告乙○○未於審判期日到庭陳述，據其於本院調查時固坦承有於右開
    時、地持西瓜刀揮砍甲○○成傷之事實，惟辯稱：我是和甲○○的老闆楊榮豐發
    生爭執的，楊榮豐就叫甲○○和他兒子楊書權到我家要把我押出去，我不出去他
    們二人就打我，我報警他們就走了，後來我去他的魚塭要問究竟何事，結果在半
    路上楊書權及甲○○就跑出來打我，我跑給他們追，我和甲○○都跌倒，甲○○
    所持的西瓜刀掉在地上，楊書權拿高爾夫球桿打我，我才撿起西瓜刀亂揮舞，不
    知道如何砍到甲○○云云。經查：右揭傷害事實，業據告訴人甲○○迭於警訊、
    偵查、原審及本院調查時指訴綦詳，核與證人楊榮豐、楊書權二人於警訊中之證
    述情節相符，而告訴人確受有如事實欄所示之傷害，亦有寶建醫院出具之診斷證
    明書一紙附卷可考，被告空言辯稱係遭甲○○先持刀追砍一節，已為告訴人所否
    認，被告又無法舉證以實其說，已難置信；且被告既稱告訴人夥同楊書權先前往
    其住處要將其押出去，其不從即被動手毆打等情，如若無訛，被告才剛脫身，豈
    有再隻身前往找告訴人等問明究竟之理？是其再次前往告訴人工作地點，必有所
    防備，因而持刀傷及告訴人，衡諸常理，尚堪想見；被告並於原審審理時坦承：
    「我有拿西瓜刀砍甲○○，不知道砍到那裡，西瓜刀我丟在路上了」等語無訛（
    見原審卷第十一頁），足見被告所辯上開各語，無非事後推卸之詞，不足採信，
    本件事證明確，被告犯行洵堪認定。
二、核被告乙○○所為，係犯刑法第二百七十七條第一項之普通傷害罪。原審因而適
    用刑法第二百七十七條第一項，罰金罰鍰提高標準條例第一條前段，並審酌被告
    曾有傷害罪前科，素行不佳，僅因魚塭水車開關損壞細故即持刀揮砍他人成傷，
    手段甚具危險性，被害人所受之傷勢非輕，及事後未與被害人達成和解等一切情
    狀，量處被告有期徒刑八月。至被告持以犯傷害罪之西瓜刀一把，雖係供犯罪所
    用之物，但並未扣案，且無證據證明為被告所有，又非違禁物，自不併予宣告沒
    收，附此敘明。經核其認事用法均無違誤，量刑亦稱妥適。被告仍執前詞否認犯
    行，提起上訴指摘原審判決量刑過重云云，並無理由，應予駁回。
三、被告乙○○經合法傳喚，無正當理由不到庭，爰不待其陳述，逕行判決。
據上論斷，應依刑事訴訟法第三百六十八條、第三百七十一條，判決如主文。
本案經檢察官朱文彬到庭執行職務。
中      華      民      國    九十二    年      三      月    三十一    日
                              臺灣高等法院高雄分院刑事第八庭
                                  審判長法官  郭雅美
                                        法官  江泰章
                                        法官  裕斗
右正本證明與原本無異。
不得上訴。
                                  法院書記官   吳福連
中      華      民      國    九十二    年      三      月    三十一    日
附錄本案論罪科刑法條：
刑法第二百七十七條第一項
傷害人之身體或健康者，處三年以下有期徒刑、拘役或一千元以下罰金。


司法院資訊處製作；財團法人民間司法改革基金會備份。
